【裁判字號】    92,交易,21
【裁判日期】    920630
【裁判案由】    過失傷害等
【裁判全文】
臺灣新竹地方法院刑事判決                          九十二年度交易字第二一號
    公  訴  人  臺灣新竹地方法院檢察署檢察官
    被      告  甲○○
    被      告  乙○○
                （起訴書誤載
右列被告等因公共危險等案件，經檢察官提起公訴（九十一年度偵字第六二四五號）
，本院判決如左︰
    主  文
甲○○服用酒類，不能安全駕駛動力交通工具而駕駛，累犯，處拘役拾日，如易科
罰金，以佰元折算壹日。
乙○○部分公訴不受理。
    事  實
一、甲○○前因妨害自由案件，經臺灣桃園地方法院於民國八十六年七月十六日以八
    十六年度訴字第八六四號判決有期徒刑三月，同年九月十五日確定，於同年十二
    月三日縮刑期滿執行完畢。甲○○於九十一年十月四日晚間十一時三十分許，在
    其位於桃園縣蘆竹鄉大華村建國二十村二十號住處飲用酒類三多力（中瓶）一瓶
    ，至翌日午間，仍不能安全駕駛動力交通安全工具，猶騎乘車號ＹＺＳ—六八六
    號輕型機車，由住處出發欲至竹北訪友，迨至下午一時四十分許，行經新竹縣新
    埔鎮○○○○道下寮里九十一號前，適對向有乙○○騎乘ＸＶＮ－七一八號重型
    機車欲由該路口左轉新竹工業區，乙○○疏於注意未讓直行之甲○○先行，甲○
    ○亦疏於注意車前狀況，雙方因此發生車禍，甲○○人車倒地受有腦震盪、胸部
    挫傷、身體多處擦傷等傷害（乙○○過失傷害部分經甲○○撤回告訴，另為公訴
    不受理之判決），甲○○經送往東元綜合醫院急救，抽血檢驗其血液中酒精濃度
    高達二四三ＭＧ／ＤＬ（換算成呼氣所含酒精濃度為每公升一點二二毫克）而查
    獲上情。
二、案經甲○○訴由新竹縣警察局新埔分局報請臺灣新竹地方法院檢察署檢察官偵查
    起訴。
    理  由
壹、甲○○部分：
一、右揭前一天晚上飲酒，翌日不能安全駕車與被告乙○○發生車禍之犯罪事實，業
    據被告甲○○於本院調查時坦承不諱（見本院九十二年四月一日訊問筆錄第三至
    四頁），並有道路交通事故調查報告表附於偵卷第九頁為憑，而被告甲○○於車
    禍後經檢測其酒精濃度，血液中酒精濃度為二四三ＭＧ／ＤＬ即呼氣所含酒精濃
    度為每公升一點二二毫克而超過規定值，有東元綜合醫院緊急生化檢驗單在卷足
    佐（見偵卷第十頁），按按酒精濃度呼氣已達每公升零點五五毫克時，肇事率為
    一般正常人之十倍，有法務部八十八年五月十八日所發之法八八檢字第００一六
    六九號函在卷為憑，被告換算呼氣所含酒精濃度為每公升一點二二毫克業如前述
    ，顯見被告甲○○當時已不能安全駕車甚明，是被告甲○○之自白與事實相符堪
    予採信，本件事證已明，被告犯行應堪認定。
二、核被告甲○○所為係犯刑法第一百八十五條之三公共危險罪。其前因妨害自由案
    件，經臺灣桃園地方法院於八十六年七月十六日以八十六年度訴字第八六四號判
    決有期徒刑三月，同年九月十五日確定，於同年十二月三日縮刑期滿執行完畢，
    有臺灣高等法院被告全國前案紀錄表一份附卷可稽，於有期徒刑執行完畢五年內
    再犯本件有期徒刑以上之罪，應依刑法第四十七條之規定論以累犯，並加重其刑
    。爰審酌被告忽視酒後不得駕車之規定，於飲用酒類不能安全駕駛動力交通工具
    之情形下，仍駕駛動力交通工具，危害行車安全，固屬不該，惟考量其係前一天
    飲酒，已經過一夜之休息，並非酒後即駕車，顯然尚知自制，且犯罪後坦承犯行
    ，態度良好，復已因本件車禍受有腦震盪、胸部挫傷、身體多處擦傷等傷害，有
    東元綜合醫院診斷證明書一份可查（見偵卷第十四頁），諒已深獲警惕等一切情
    狀，從輕量處如主文所示之刑，並諭知易科罰金之折算標準，以資懲儆。
貳、乙○○部分：
一、公訴意旨另以：被告乙○○於前揭時、地騎乘ＸＶＮ－七一八號重型機車，行經
    新竹縣新埔鎮○○○○道下寮里九十一號前，欲由該路口左轉新竹工業區，疏於
    注意未讓直行、騎乘車號ＹＺＳ—六八六號輕型機車之告訴人即被告甲○○先行
    ，而發生車禍，致告訴人甲○○人車倒地受有腦震盪、胸部挫傷、身體多處擦傷
    等傷害，因認被告乙○○涉有刑法第二百八十四條第一項之過失傷害犯嫌等語。
二、按告訴乃論之罪，告訴人於第一審辯論終結前得撤回其告訴，又告訴經撤回者，
    法院應諭知不受理判決，並得不經言詞辯論為之，刑事訴訟法第二百三十八條第
    一項、第三百零三條第三款、第三百零七條分別定有明文。經查，被告乙○○所
    犯刑法第二百八十四條第一項前段之過失傷害罪，依同法第二百八十七條前段規
    定，須告訴乃論，茲因被告乙○○已與告訴人甲○○達成和解，並依照和解條件
    賠償新臺幣三萬元，告訴人甲○○乃當庭撤回告訴，有本院審理筆錄附卷可憑，
    揆諸前開法條規定，被告乙○○部分爰不經言詞辯論，逕為諭知公訴不受理之判
    決。
據上論斷，應依刑事訴訟法第二百九十九條第一項前段、第三百零三條第三款、第三
百零七條，刑法第一百八十五條之三、第四十七條、第四十一條第一項，判決如主文
。
本案經檢察官鐘曉亞到庭執行職務。
中      華      民      國    九十二    年      六      月     三十     日
                              臺灣新竹地方法院交通法庭
                                      法    官  黃美盈
如不服本判決，應於判決送達後十日內向本院提出上訴狀（應附繕本），上訴於臺灣
高等法院。
右正本證明與原本無異。
                                      書 記 官  吳尚文
中      華      民      國    九十二    年      七      月      一      日
附錄本案論罪科刑法條：
刑法第一百八十五條之三
服用毒品、麻醉藥品、酒類或其他相類之物，不能安全駕駛動力交通工具而駕駛者，
處一年以下有期徒刑、拘役或三萬元以下罰金。


司法院資訊處製作；財團法人民間司法改革基金會備份。
